【裁判字號】    95,交聲,164
【裁判日期】    950220
【裁判案由】    聲明異議
【裁判全文】
臺灣彰化地方法院交通事件裁定         95年度交聲字第164號
移送機關    交通部公路總局台中區監理所彰化監理站
受處分人
即異議人    甲○○
上列受處分人因違反道路交通管理處罰條例案件，對於移送機關
九十五年二月十日（彰監四字第裁六四－ＨＡ0000000號
）所為之處分，聲明異議，本院裁定如下：
        主  文
異議駁回。
        理  由
一、本件原處分機關係以：受處分人甲○○於民國九十四年十一
    月四日二十一時二十七分許，駕駛車牌號碼二九五七－ＬＧ
    號自用小客車，在臺中縣沙鹿鎮○○路（特三號道路）因「
    駕駛人行車速度，超過規定之最高時速未滿二十公里」違規
    ，經依道路交通管理處罰條例第四十條第一項之規定裁處汽
    車駕駛人新臺幣一千七百元罰鍰，並依同條例第六十三條第
    一項第一款之規定記違規點數一點在案。
二、異議意旨略以：異議人即受處分人甲○○，認上開道路標誌
    簡單，未達警示效果，且該道路係三號高速公路交流道之附
    近，比一般省道寬暢，且為下坡之路段，此易為駕駛人以省
    道七十公里之速限混淆，地面也未標示，有故陷人於違規之
    疑，為此提起異議等語。
三、按行車速度，依速限標誌或標線之規定，無標誌或標線者，
    行車時速不得超過五十公里；汽車駕駛人，行車速度，超過
    規定之最高時速，或低於規定之最低時速者，處新臺幣一千
    二百元以上二千四百元以下罰鍰；汽車駕駛人有第四十條第
    一項之情形者，除依原條款處罰鍰外，並予記違規點數一點
    ，道路交通安全規則第九十三條第一項第一款前段、道路交
    通管理處罰條例第四十條第一項、第六十三條第一項第一款
    分別定有明文。經查：本件受處分人甲○○並不否認其有於
    九十四年十一月四日二十一時二十七分許，駕駛車牌號碼二
    九五七－ＬＧ號自用小客車，在臺中縣沙鹿鎮○○路超速行
    駛。雖其辯稱該處標誌簡單不明，且係下坡路段，不易察覺
    云云。然查：（一）受處分人違規之地點為臺中縣沙鹿鎮○
    ○路（特三號道路），違規地點前約一百四十公尺處明顯設
    有速限「60」標誌，及「前有測速照相」告示牌。又該處照
    相測速係屬感應線圈測速照相，其拍攝原理係車輛通過各車
    道地面線圈時計算而得，如速度未超過設定速限，則儀器不
    會感應拍照，有臺中縣警察局九十五年二月三０日九五００
    ０一九九八號函在卷可按。是受處分人違規地點，於明顯處
    已設有速限「60」標誌，及「前有測速照相」告示牌，受處
    分人前揭所辯，該處標誌簡易不明，顯不可採。（二）受處
    分人違規之上開地點，係屬下坡路段，此為受處分人所不爭
    執，則於下坡路段，道路管理機關為防止車輛肇事，則更有
    限速之必要，且該處屬郊區，是管理機關限速時速最高不得
    超過六十公里，並無不當，受處分人以該路段比一般省道寬
    暢，且為下坡之路段，易為駕駛人以省道七十公里之速限混
    淆，地面也未標示，有故陷人於違規之疑云云，亦屬卸責之
    詞。（三）綜上所述，依前揭道路交通安全規則第九十三條
    第一項第一款前段之規定行車速度，依速限標誌或標線之規
    定，無標誌或標線者，行車時速不得超過五十公里，受處分
    人竟仍於前揭時地，以時速七十八公里之速度超速行駛，其
    違規事實，足堪認定。則原處分機關爰引道路交通管理處罰
    條例第四十條第一項之規定裁處受處分人新臺幣一千七百元
    罰鍰，及依同條例第六十三條第一項第一款之規定記違規點
    數一點，並無不當，本件異議為無理由，應予駁回。
四、據上論斷，應依道路交通案件處理辦法第十九條，裁定如主
    文。
中    華    民    國    95    年    2     月    20    日
                  交通法庭法  官  陳秋錦
以上正本證明與原本無異
如不服本裁定，應於裁定送達後5日內，向本院提出抗告狀 (須
附繕本)。
中    華    民    國    95    年    2     月    22    日
                          書記官  于淑真


司法院資訊處製作；財團法人民間司法改革基金會備份。
